【裁判字號】    91,交抗,1088
【裁判日期】    920428
【裁判案由】    違反道路交通管理處罰條例
【裁判全文】
臺灣高等法院交通事件裁定                      九十一年度交抗字第一０八八號
    抗  告  人
    即受應分人  甲○○
右抗告人因違反道路交通管理處罰條例案件，不服台灣板橋地方法院中華民國九十一
年十一月六日裁定（九十一年度交聲字第七三０號），提起抗告，本院裁定如左：
    主      文
抗告駁回。
    理  由
一、本件抗告意旨略以：
（一）抗告人在民國（下同）九十年十月十三日凌晨，搭乘陳美秀駕駛之「ＨＪ─二
      四八三號」自用小客車，當時車上尚有鄭小姐同行，車在辛亥路停車格停妥後
      ，陳美秀即下車離去，因車上有人，故冷氣、大燈均未熄，引擎在運轉中，酒
      測埋伏警員見抗告人在駕駛座上，故認定抗告人為躲避酒測而停車，實際上抗
      告人係在車停好後，才爬入駕駛座調整音響，作證警員雖稱「當時未見有人下
      車離去」，惟當時深夜，燈光昏暗，車燈向前照射，車燈後為在昏暗處，視線
      根本不清，正常情形下，是無法看清強光後之物體，故警員未見人下車，實際
      上其看不見，而非無人下車。再者，員警盤查時所見車上女子確非陳美秀，因
      陳美秀已下車離去，焉可能在車上。若以員警此缺乏證據力之證言，即認定抗
      告人酒醉駕車，實難令人心服。
（二）抗告人並未承認酒醉駕駛，當日製作警方筆錄時，警方表示要依警方意思制作
      筆錄，此事才可善了，抗告人因誤信警方而未對筆錄中不利抗告人部分質疑，
      警方此種手法實為拙劣。因之提起抗告，請撤銷原處分及裁定云云。
二、按汽車駕駛人飲酒後其吐氣所含酒精成份超過每公升零點二五毫克以上者，不得
    駕車，道路交通安全規則第一百十四條第二款定有明文。復按汽車駕駛人，駕駛
    汽車酒精濃度超過規定標準者，處新臺幣一萬五千元以上六萬元以下罰鍰，並當
    場禁止其駕駛及吊扣其駕駛執照一年，道路交通管理處罰條例第三十五條第一項
    前段定有明文。
三、本院查：
（一）抗告人於上揭時酒後駕車酒精濃度超過標準，高達零點六九毫克之事實，有臺
      北市政府警察局舉發違反道路交通管理事件通知單，及原審法院向臺灣臺北地
      方法院調取抗告人所涉公共危險罪嫌之臺灣臺北地方法院檢察署九十年度偵字
      第二三一四六號偵查卷內所附之酒測單在案可憑。
（二）抗告人雖辯稱：當時並非伊駕車，而係由陳美秀開車，伊當時係由後座爬入駕
      駛座調整音響云云，惟查：
  (1)、當場查獲本件之警員陳佩鳴於上開偵查案件檢察官偵查時已到庭結證稱：「當
      時（地）路段易生車禍，我們四人一組，一人在酒測施作點五十公尺，其他三
      人在後，他（指抗告人）看到我們即把車往停車隔（格）靠，我即上前盤查，
      當時陳國開車，他右邊坐有一女子」、「（問：他們停車位置有路燈否？）
      有，光線很亮，且當天陪陳國去之小姐不是陳美秀」、「（問：你有誤認之
      可能否？）沒有可能，駕駛座之車門沒開啟過，不可能有人下車去叫人」（參
      見上開偵查卷第二十七頁、二十八頁九十一年一月二日訊問筆錄）；該證人在
      臺灣桃園地方法院審理時，復到庭陳稱：「當初有四個警員在辛亥路二段一七
      ○號前一起執行酒測勤務，由兩位同仁在測試，另外二位在前方五十公尺處埋
      伏，見有車輛見到酒測警員路邊停車時，埋伏警員即上前盤查停在靠路邊的駕
      駛員，異議人路邊停車時，當時就是我上前盤查，我發現車內駕駛人就是異議
      人．．．。」云云（參見卷附臺灣桃園地方法院九十一年度交聲字第一七號九
      十一年三月二十六日訊問筆錄），按證人陳佩鳴與抗告人既素不相識，衡情應
      無任意誣陷之必要。
  (2)、又本院再參酌抗告人於前開案件偵查中，自警訊時即已自承係由其駕駛系爭車
      輛，並稱：伊是從（臺北市○○○○路福華飯店出發，要返回林口住家，大概
      是一點出發等語（參見上開所調取偵查卷第五頁背面），足見當時駕車之人確
      為抗告人，而於駕車行經上址，因發覺前方有警方設點攔檢酒測，見狀即在路
      邊停車以圖規避攔檢酒測，但仍為在酒測點前方埋伏之警員陳佩鳴發現可疑而
      上前盤查，因而查悉其酒後駕車甚明。是抗告人嗣後翻異稱伊當時係在後座休
      息等候家人，當時係由陳美秀駕車云云，顯係事後畏罰之詞。
  (3)、至於證人陳美秀於上開偵查案件偵查中雖證稱：當時確係其駕車云云，而為抗
      告人有利之供證，惟核與證人陳佩鳴所供不符，是否真實，已不無可議；況查
      抗告人在警局初訊時，並未供述係由陳美秀駕駛（參見同前北檢九十年度偵字
      第二三一四六號偵查卷警訊筆錄），足見證人陳美秀之前開有利抗告人之供證
      ，難無事後勾串故予迴護之虞，自不足為抗告人無前開違規行為之證明。
四、綜上所述，本件抗告人之前開違規事實，因證據明確，應堪認定。本件原審以原
    裁決機關援引前開條例第三十五條第一項前段規定，裁處罰鍰新臺幣四萬九千五
    百元，並吊扣駕駛執照一年，並無不當，認抗告人之異議為無理由，而以裁定駁
    回抗告人之異議，經核其認事用法並無不合；本件抗告人之抗告意旨仍執陳詞，
    指摘原裁定不當，難認為有理，應予駁回。
五、據上論結，應依道路交通案件處理辦法第二十六條、刑事訴訟法第四百十二條，
    裁定如主文。
中      華      民      國    九十二    年      四      月    二十八    日
                              臺灣高等法院交通法庭
                                  審判長法  官  許  增  男
                                        法  官  周  煙  平
                                        法  官  陳  孟  瑩
右正本證明與原本無異。
不得再抗告。
                                        書記官  沈  秀  容
中      華      民      國    九十二    年      四      月     三十     日


司法院資訊處製作；財團法人民間司法改革基金會備份。
